臺灣臺東地方法院刑事判決　　　　　　　 95年度易字第172號
公　訴　人　臺灣臺東地方法院檢察署檢察官
被　　　告　甲○○
選任辯護人　蕭芳芳律師
上列被告因竊盜案件，經檢察官提起公訴（94年度偵字第2381號
），被告於本院審理時自白犯罪，檢察官聲請改依協商程序審理
，判決如下：
    主      文
甲○○踰越牆垣竊盜，累犯，處有期徒刑捌月。
    事實及理由
一、犯罪事實:
(一)甲○○前因施用毒品案件，經本院於民國92年4月14日以92
    年度易字第42號判處有期徒刑7月確定。又因過失致死案件
    ，經臺灣高等法院花蓮分院於92年5月13日以92年度交上易
    字第1號判處有期徒刑6月，如易科罰金以300元折算1日確定
    ，定應執行刑1年，於93年9月3日縮刑期滿假釋出獄，同年
    月28日保護管束期滿執行完畢。詎猶不知悔改，復意圖為自
    己不法之所有，於94年5月22日服役休假返家期間，趁鄰居
    丙○○外出無人在家之際，由臺東縣臺東市○○街17號自宅
    3樓陽台，攀過兩戶相隔之圍牆，擅自侵入同縣市○○街15
    號3樓 (侵入住宅部分，其告訴已逾告訴期間)，由陽台樓梯
    門潛入房屋內翻箱倒櫃，竊取丙○○所有存放在1樓及2樓房
    間衣櫥內之現金紙幣新臺幣 (下同)11,000 元、金項鍊1條
    、金戒指3只、裝滿硬幣之撲滿3個 (約11,000元)，得手後
    ，又循原路退出，於行至3樓陽台之際，其中1只陶瓷撲滿掉
    落地面破裂，甲○○僅撿走大部分之硬幣，棄下撲滿碎片及
    部分硬幣在地。迨翌 (23)日清晨8時30分許，丙○○自外返
    家發覺有異，報警前來採證，而在該屋3樓陽台樓梯門外，
    發現撲滿碎片及硬幣，並在撲滿碎片上採得指紋1枚，送請
    內政部警政署刑事警察局檢驗比對，方查知上情。
(二)案經臺東縣警察局臺東分局報請臺灣臺東地方法院檢察署檢
    察官偵查起訴。
二、理由:
(一)據以論罪之證據名稱:
 1、被告於本院審理時之自白。
 2、證人即被害人丙○○於警詢及偵查中之證詞。
 3、被告指紋卡、採證查核表、採證同意書、現場跡證蒐集紀錄
    清單、刑案現場圖。
 4、內政部警政署刑事警察局94年7月14日刑紋字第0940103117
    號鑑驗書。
 5、被告軍中休假記錄卡影本、輪休表。
 6、法務部調查局95年6月13日調科南字第09500248170號測謊報
    告書及測謊鑑定過程參考資料。
 7、被告使用之行動電話通聯紀錄及基地台位置列印表。
 8、現場照片5幀。
(二)被告行為後，刑法及其施行法於95年7月1日修正施行。修正
    後刑法第2條第1項之規定係規範行為後法律變更所生新舊法
    律比較適用之準據法，雖亦經修正，但因屬適用法律之準據
    法，本身尚無比較新舊法之問題，應一律適用修正後刑法第
    2條第1項之規定，為從舊從輕之比較。而刑法修正之比較新
    舊法，應就罪刑有關之共犯、未遂犯、想像競合犯、牽連犯
    、連續犯、結合犯，以及累犯加重、自首減輕暨其他法定加
    減原因 (如身分加減)與加減例等一切情形，本於統一性及
    整體性原則，綜其全部罪刑之結果而為比較 (最高法院95年
    度第8次刑庭會議關於刑法94年修正施行後之法律比較適用
    決議參照)。茲就本案罪刑涉及法律變更之部分，比較新、
    舊法如下：
  1.刑法第47條累犯之規定，因本件被告所犯為故意犯罪，故依
    修正前刑法第47條或修正後刑法第47條第1項規定，均構成累
    犯，對被告並無有利或不利之情形，參酌最高法院95年度第
    21次刑事庭會議決議意旨，自應適用裁判時法論處。
  2.是經整體觀察前開修正前後規定，基於一體適用法律之原則
    ，本件修正後新法之規定並未較有利於被告，應依刑法第2
    條第1項前段適用修正前之行為時法。
三、本案經檢察官與被告於審判外達成協商之合意且被告已認罪
    ，其合意內容為：被告願受科刑範圍為有期徒刑8月。經查
    ，上開協商合意並無刑事訴訟法第455條之4第1項所列情形
    ，檢察官聲請改依協商程序而為判決，核屬正當，本院爰於
    協商合意範圍內而為協商判決。
四、協商判決除有刑事訴訟法第455條之4第1項第1款於本訊問程
    序終結前，被告撤銷協商合意或檢察官撤回協商聲請者；第
    2款被告協商之意思非出於自由意志者；第4款被告所犯之罪
    非第455條之2第1項所定得以協商判決者；第6款被告有其他
    較重之裁判上一罪之犯罪事實者；第7款法院認應諭知免刑
    或免訴、不受理者情形之一，及違反同條第2項「法院應於
    協商合意範圍內為判決；法院為協商判決所科之刑，以宣告
    緩刑、2年以下有期徒刑、拘役或罰金為限」之規定者外，
    檢察官與被告均不得上訴。
五、應適用之法條：依刑事訴訟法第455條之4第2項、第455條之
    8，刑法第2條第1項前段、第321條第1項第2款、第47條第1
    項，罰金罰鍰提高標準條例第1條前段，判決如主文。
六、如有上開可得上訴情形，得自收受判決送達之日起10日內，
    向本院提出上訴書狀，上訴於第二審法院。
本案經檢察官乙○○到庭執行職務。
中　　華　　民　　國　　96　　年　　1　　月　　31　　日
                  刑事第二庭審判長法  官  李水源
                                  法  官  簡芳潔
                                  法  官  曾宗欽
以上正本證明與原本無異。
如不服本判決，應於判決送達後10日內向本院提出上訴狀（須附
繕本）。
「切勿逕送上級法院」
                                  書記官　沈茜庭
中　　華　　民　　國　　96　　年　　1　　月　　31　　日
附錄本案論罪科刑法條全文
中華民國刑法第321條
犯竊盜罪而有左列情形之一者，處6月以上、5年以下有期徒刑：
一  於夜間侵入住宅或有人居住之建築物、船艦或隱匿其內而犯之
    者。
二  毀越門扇、牆垣或其他安全設備而犯之者。
三  攜帶兇器而犯之者。
四  結夥三人以上而犯之者。
五  乘火災、水災或其他災害之際而犯之者。
六  在車站或埠頭而犯之者。
前項之未遂犯罰之。
